

# CARLOS VILCHEZ MALASQUEZ



## EXPERIENCIA LABORAL

Desarrollador Front End 2019 -Actualidad

## VASS LATAM

- Desarrollo de interfaces Front con Angular 6.
- Desarrollo de funcionalidades con Typescript.
- Trabajo bajo ramas usando Git, Bitbucket, IBM Cloud.

Programador Front End 2018 - 2019

#### **NELICA SAC**

- Desarrollo de páginas web, usando HTML5, CSS3, JavaScript y el Framework Bootstrap 4.
- Desarrollo de Intranet para empresas del sector transporte, usando ASP.NET junto al API de Google Maps.
- Responsable del área de sistemas, supervisión del desarrollo de las páginas web.

Practicante Pre-Profesional en Desarrollo y Mantenimiento de Software 2017 - 2018

#### **BIOBYTES**

- Programación de pequeños módulos en lenguaje Java.
- Desarrollo de servicios web (RESTful) en Java usando el framework Spring.
- Pruebas unitarias de software (Debugger).
- Investigación.
- Solución de problemas encargados.



# ESTUDIOS

Ingeniería de Software

2013 - 2017

Inglés - Básico 2014 - 2015

UNIVERSIDAD TECNOLÓGICA DEL PERÚ

Décimo Superior

INSTITUTO DE INGLÉS DE LA UTP

Décimo Superior



+51 941504104



carlosvmp0@gmail.com



https://carlosvmpe.github.io/



Jr. Los Chasquis 1100, Urb. Zárate, San Juan de Lurigancho



#### PERFIL

Egresado de Ingeniería de Software con deseos de laborar en el área de desarrollo de software de su distinguida empresa. Cuento con estudios en el lenguaje de programación Java y experiencia trabajando en desarrollo Front-End utilizando HTML5, CSS3 y JavaScript.

Soy una persona autodidacta y con actitud positiva, capacidad de liderazgo, trabajo bajo presión y facilidad para trabajar en equipo.



# HERRAMIENTAS

Angular

HTML5

CSS3

JavaScript



HABILIDADES

Actitud Positiva

Compromiso

Iniciativa

Responsabilidad

Trabajo en Equipo